【裁判字號】    97,抗,609
【裁判日期】    970620
【裁判案由】    沒入保證金
【裁判全文】
臺灣高等法院刑事裁定                   97年度抗字第609號
抗  告  人
即  具保人  乙○○
被      告  甲○○
上列抗告人因沒入保證金案件，不服臺灣板橋地方法院中華民國
97年5月9日裁定（97年度聲字第1817號），提起抗告，本院裁定
如下：
    主  文
抗告駁回。
    理  由
一、檢察官聲請意旨略以：具保人因被告犯毒品危害防制條例案
    件，經依檢察官指定之保證金額新台幣10,000元，出具現金
    保證後，將被告釋放，茲因該被告逃匿，依刑事訴訟法第11
    8 條之規定，應命沒入具保人繳納之保證金等語。
二、原裁定以：按具保之被告逃匿者，應命具保人繳納指定之保
    證金額，並沒入之；保證金已繳納者，沒入之，刑事訴訟法
    第118條第1項定有明文。經查，被告甲○○經臺灣板橋地方
    法院檢察署檢察官依法傳喚，無正當理由不到案執行，復經
    該署檢察官依法拘提無著，又具保人經通知復未遵期通知或
    帶同被告到案接受執行等情，此有送達證書2 紙、臺灣板橋
    地方法院檢察署通知1紙、拘票暨拘提報告書各1份、法務部
    戶役政連結作業系統查詢資料2紙、保證金收據影本1紙在卷
    可稽。且被告迄今仍逃匿中，尚未到案執行乙節，復經本院
    依職權查明屬實，有臺灣高等法院在監在押全國紀錄表1 紙
    附卷足憑，被告顯已逃匿。揆諸前揭說明，自應將具保人原
    繳納之上開保證金沒入。
三、抗告人即具保人乙○○抗告意旨略以：本件經具保之被告甲
    ○○於交保釋放後，僅接獲97年4 月14日及同年5月6日兩次
    庭期之傳票，而該97年4 月14日庭期，被告雖未到庭，然已
    合法請假，並確實出席97年5月6日之庭期，此均足徵被告並
    無任何故意逃匿之企圖，原裁定竟遽認被告已經逃匿，顯有
    違事實，且抗告人於接獲本件裁定，便立刻向書記官報告被
    告行蹤，且依法提起抗告，足證具保之被告並無刑事訴訟法
    第118條第1項所稱之「逃匿」情事云云。
四、按具保之被告逃匿者，應命具保人繳納指定之保證金額，並
    沒入之；保證金已繳納者，沒入之，刑事訴訟法第118條第1
    項定有明文。本件被告因違反毒品危害防制條例案件，經判
    處罪刑確定後，經臺灣板橋地方法院檢察署檢察官依被告住
    所傳喚到案執行；同時依抗告人住所通知帶同被告到案執行
    ，並於97年3 月20日寄存於台北縣政府警察局三重分局永福
    派出所，有送達證書在卷為憑。嗣因被告傳喚未到，再經檢
    察官拘提無著，被告顯已逃匿，亦有送達證書及拘票回證在
    卷可考。而檢察官既已合法送達抗告人，抗告人卻未按期帶
    同被告到案執行，被告並已逃匿。原審因依檢察官聲請，裁
    定沒入抗告人之保證金1 萬元，自屬有據。抗告人指稱，被
    告曾就97年4 月14日之庭期依法請假，並於97年5月6日到庭
    等語，按本件被告已經受判處罪刑確定，除由執行檢察官通
    知到案接受執行外，並無再行通知到庭受審可能，且抗告人
    亦未能舉證證明被告於本件確有於97年4 月14日及同年5月6
    日再受通知到庭。且本院電詢該執行單位，據回覆稱被告自
    通知執行均未到案，有電話查詢紀錄表附卷可證。是原審裁
    定，自屬合法，足見抗告人之抗告，為無理由，應予駁回。
據上論結，應依刑事訴訟法第412條，裁定如主文。
中    華    民    國    97    年    6     月    20    日
                  刑事第十一庭  審判長法  官  張連財
                                      法  官  林明俊
                                      法  官  楊照男
以上正本證明與原本無異。
不得再抗告。
                                      書記官  陳秋雄
中    華    民    國    97    年    6     月    23    日


司法院資訊處製作；財團法人民間司法改革基金會備份。
